臺灣板橋地方法院交通事件裁定　　　　　　　　　　九十一年度交聲字第一四五號
　　原處分機關　交通部公路局台北區監理所
　　異　議　人
　　即受處分人　甲○○
右列異議人因違反道路交通管理處罰條例案件，對於交通部公路局臺北區監理所於民
國九十年十二月十七日所為之處分（原處分案號：北監六字第裁四０－ＡＧ0000
000號），聲明異議，本院裁定如左：
    主  文
原處分撤銷。
翁棟不遵守道路交通標線之指示，處罰鍰新臺幣玖佰元；並記違規點數壹點。
    理  由
一、按汽車駕駛人，駕駛汽車不遵守道路交通標誌、標線、號誌之指示，而本章各條
    無處罰之規定者，處新臺幣九百元以上一千八百元以下罰鍰。九十年一月十七日
    修正前之道路交通管理處罰條例第六十條第二項第三款定有明文。次按汽車駕駛
    人違反第六十條第二項第三款規定者，除依原條款處罰鍰外，並予記違規點數一
    點，修正前道路交通管理處罰條例第六十三條第一項第一款亦定有明文；又對於
    違反道路交通管理處罰條例之行為，逕行舉發者，應按已查明之資料填註車牌號
    碼、車輛種類、車主姓名或名稱及地址，並於通知單上方空白處加註逕行舉發之
    文字後，由舉發機關送達被通知人；處理違反道路交通管理事件，有關文書送達
    之程序，依行政程序法之規定，而當事人應為送達之處所不明者，得依職權命為
    公示送達，又違反道路交通管理事件行為人，未依規定自動繳納罰款，或未依規
    定到案聽候裁決，處罰機關應於一個月內依標準表逕行裁決之，違反道路交通管
    理事件統一裁罰標準及處理細則第十一條第一項第二款、第五條、第四十四條，
    行政程序法第七十六條分別定有明文。又本條例所定罰鍰之處罰，行為人接獲違
    反道路交通管理事件通知單後，應於十五日內，到達指定處所聽候裁決。但行為
    人認為舉發之事實與違規情形相符者，得不經裁決，逕依各該條款罰鍰最低額，
    自動向指定之處所繳納結案，道路交通管理處罰條例第四十五條第十三款、第九
    條第一項分別定有明文。
三、經查，本件受處分人即異議人甲○○於民國八十九年八月十九日十七時十八分許
    ，駕駛Ｌ九－二四七號營業小客車，行經臺北市○○○路○段處，因在交叉路口
    黃線網臨停，而不遵守道路交通標線指示之違規事實，經臺北市政府警察局交通
    警察大隊依採證照片逕行舉發，有臺北市政府警察局北市警交大字第ＡＧ000
    0000號舉發違反道路交通管理事件通知單乙紙及採證照片二張附卷可稽（附
    於上開通知單退回信封內），其違規事實足堪認定，異議人辯稱：本件違規事實
    並無採證照片以供證明云云，，自不足採。惟就舉發違反道路交通管理事件通知
    單有無合法送達於異議人乙節，異議人已抗辯其並未收受送達，即遭最高罰裁罰
    ，殊難甘服等語。而原處分機關固已函送臺北市政府警察局交通大隊提供之九十
    年一月三日春字第二期臺北市政府公報公示送達公告影本及郵寄掛號招領逾期退
    回信封原件各一件為證，然經本院核閱上開退回信封所載無法投遞之事由乃係填
    載不在，招領逾期退回，而異議人之住所確為臺北縣板橋市○○○街八十巷六弄
    十六號五樓，已據異議人所指明，核與上開投郵信封所載地址完全相符，然郵務
    送達人竟以不在招領逾期逕為退回，其送達顯難符合行政程序法所規定之當事人
    應為送達之處所不明者，得依職權公示送達之情形，已難謂異議人應為送達之處
    所係屬不明，而原舉發機關未再詳查異議人住所是否不明即逕依郵務人員之填載
    而逕為公示送達，依法已有未合，自難謂本件違規通知單已合法送達於異議人，
    原處分機關復逕依前開規定據以裁罰最高罰金額六千元，其裁罰雖非無據，然其
    舉發違規通知單之送達程序既非合法，並致異議人喪失於收受前開通知單後十五
    日內自動依最低額繳納罰鍰之利益，應認本件異議為有理由，爰撤銷原處分，並
    自為裁罰如主文所示，用期適法。
據上論結，應依道路交通案件處理辦法第二十條前段裁定如主文。
中      華      民      國      九十一      年    二    月    二十七    日
                              臺灣板橋地方法院交通法庭
                                      法  官  朱 耀 平
右正本證明與原本無異
如不服本裁定應於送達後五日內向本院提出抗告狀
                                      書記官  黃 炎 煌
中      華      民      國      九十一      年     三    月      四     日
